臺灣南投地方法院刑事判決
111年度易字第166號
公  訴  人  臺灣南投地方檢察署檢察官 
被      告  李韋萱





上列被告因詐欺等案件，經檢察官提起公訴（111年度偵字第289
9號），被告於準備程序中就被訴事實為有罪之陳述，經告知簡
式審判程序之旨，並聽取公訴人及被告之意見後，經本院合議庭
裁定改由受命法官獨任行簡式審判程序，判決如下：
    主      文
乙○○犯如附表各編號「罪名及宣告刑」欄所示之罪，分別處如附
表各編號「罪名及宣告刑」欄所示之刑及沒收；應執行有期徒刑
肆月，如易科罰金，以新臺幣壹仟元折算壹日。
    事實及理由
一、本案犯罪事實及證據，除證據部分補充「被告乙○○於本院審
    理時之自白」外，餘均引用檢察官起訴書之記載（如附件一
    ）。
二、論罪科刑之理由：
  ㈠核被告乙○○所為，就附表編號1部分，係犯刑法第320條第1項
    竊盜罪；就附表編號2部分，係犯刑法第339條第1項之詐欺
    取財罪。而被告所為上開竊盜、詐欺取財犯行，犯意各別、
    行為互殊，應予分論併罰。
  ㈡以行為人責任為基礎，審酌被告正值青年，不思依循正途賺
    取財物，竟為一己之利，以起訴書所載之方式竊取告訴人之
    財物，兼以持竊得之信用卡盜刷購物，侵害他人之財產權，
    顯然缺乏尊重他人財產權之觀念，所為實有不該；兼衡其犯
    後坦承犯行，迄至本案終結前未與告訴人達成和解等犯後態
    度，以及其自述高職畢業之智識程度，目前因病無法工作、
    經濟情況清寒、育有1名未成年子女等家庭生活狀況（見院
    卷第176頁），併斟酌被告前有多次竊盜、詐欺案件之前科
    素行，此有臺灣高等法院被告前案紀錄表可參；暨本案犯罪
    之動機、目的、手段、犯罪所生危害、詐得之金額及犯罪情
    節等一切情形，分別量處如主文所示之刑，並諭知易科罰金
    之折算標準，並定應執行刑，及諭知易科罰金之折算標準。
三、沒收部分：
  ㈠就附表犯罪事實欄編號1、2所示之犯行，分別竊得之皮包1個
    （內含現金新臺幣【下同】1,000元)，及詐得之價值2,331
    元商品等節，業據被告坦認在卷，且經告訴人指訴明確，且
    均未扣案，均依刑法第38條之1第1項前段規定宣告沒收，於
    全部或一部不能沒收或不宜執行沒收時，依同條第3項之規
    定，追徵其價額。
  ㈡另被告於附表編號1犯罪事實欄所示竊得之信用卡、金融卡等
    物，固屬被告該部犯行之犯罪所得，然未據扣案，經被害人
    申請掛失並補發後，原有物品即失其功效，而沒收該等物品
    實欠缺刑法上之重要性，依刑法第38條之2第2項之規定，不
    予宣告沒收。
據上論斷，應依刑事訴訟法第273條之1第1項、第299條第1項前
段規定，判決如主文。
本案經檢察官張弘昌提起公訴，檢察官林孟賢到庭執行職務。
中　　華　　民　　國　　111 　年　　9 　　月　　30　　日
　　　　　　　　　刑事第三庭    法　官　劉彥宏
以上正本與原本無異。
如不服本判決應於收受送達後20日內向本院提出上訴書狀，並應
敘述具體理由；其未敘述上訴理由者，應於上訴期間屆滿後20日
內向本院補提理由書（均須按他造當事人之人數附繕本）「切勿
逕送上級法院」。
告訴人或被害人如對於本判決不服者，應具備理由請求檢察官上
訴，其上訴期間之計算係以檢察官收受判決正本之日期為準。
                                書記官  劉  綺
中　　華　　民　　國　　111 　年　　10　　月　　3 　　日
　　　　　　　　　
附錄本案論罪科刑法條：
中華民國刑法第320條第1項
意圖為自己或第三人不法之所有，而竊取他人之動產者，為竊盜
罪，處5年以下有期徒刑、拘役或50萬元以下罰金。
中華民國刑法第339條第1項
意圖為自己或第三人不法之所有，以詐術使人將本人或第三人之
物交付者，處5年以下有期徒刑、拘役或科或併科50萬元以下罰
金。
附表：
編號 犯罪事實 罪名及宣告刑 1 如起訴書犯罪事實欄㈠之犯罪事實 乙○○犯竊盜罪，處有期徒刑參月，如易科罰金，以新臺幣壹仟元折算壹日。犯罪所得皮包壹個及新臺幣壹仟元均沒收，於全部或一部不能沒收或不宜執行沒收時，追徵其價額。 2 如起訴書犯罪事實欄㈡之犯罪事實 乙○○犯詐欺取財罪，處有期徒刑參月，如易科罰金，以新臺幣壹仟元折算壹日。犯罪所得價值新臺幣貳仟參佰參拾壹元之商品沒收，於全部或一部不能沒收或不宜執行沒收時，追徵其價額。 

附件一：
臺灣南投地方檢察署檢察官起訴書
                                     111年度偵字第2899號
　　被　　　告　乙○○　女　43歲（民國00年0月00日生）
　　　　　　　　　　　　住南投縣○里鎮○○街00號
　　　　　　　　　　　　居南投縣○里鎮○○路0段000號4樓
　　　　　　　　　　　　國民身分證統一編號：Z000000000號
上列被告因詐欺等案件，業經偵查終結，認應提起公訴，茲將犯
罪事實及證據並所犯法條分敘如下：
　　　　犯罪事實
一、乙○○前因竊盜、詐欺等案件經法院判處有期徒刑確定，入監
    服刑接續執行但尚未執行完畢，於民國110年2月5日保外就
    醫，卻不知悔改，
(一)於111年1月19日12時前之某時，在南投縣○里鎮○○路0號埔里
    基督教醫院中醫門診間，意圖為自己不法之所有，竊取甲○○
    所有之皮包(內有新臺幣【下同】約1,000多元、信用卡2張
    、金融卡1張等物)得手。
(二)乙○○竊得前開皮包後，取出其中之信用卡(彰化銀行發卡，
    卡號：0000000000000000持卡人為甲○○)，於111年1月19日1
    2時26分許，至南投縣○里鎮○○路000號墊腳石文化書店，選
    購總值約2,331元之商品後，將該信用卡交給店員，致店員
    陷於錯誤以為乙○○為有權使用該卡之人，而感應刷卡(該筆
    消費免簽名)，將該等商品交給乙○○。嗣經警循線查獲。
二、案經甲○○告訴及南投縣政府警察局埔里分局報告偵辦。
　　　　證據並所犯法條
一、證據清單及待證事實
編號 證　據　清　單 待　　證　　事　　實 1 證人甲○○之證述 被告於前開時地竊取告訴人之金融卡及信用卡、詐欺之事實。 2 被告乙○○於警詢中之供述 被告於前開時地竊盜、詐欺之事實。 3 手機截圖、信用卡交易明細表、監視錄影擷取畫面等 被告於前開時地竊盜、詐欺之事實。 
二、核被告乙○○所為，係犯刑法第320條第1項竊盜、同法第339
    條第1項詐欺取財等罪嫌。被告所取得之犯罪所得，若屬於
    犯罪行為人，若未發還被害人者，若符合刑法第38條之1及
    相關規定者，請宣告沒收之。於全部或一部不能沒收或不宜
    執行沒收時，追徵其價額。
三、依刑事訴訟法第251條第1項提起公訴。
　　此　致
臺灣南投地方法院
中　　華　　民　　國　 111　　年　　5 　　月　　9 　　日
　　　　　　　　　　　　　　檢察官  張弘昌
本件證明與原本無異
中　　華　　民　　國　 111　　年　　5 　　月　　20　　日
　　　　　　　　　　　　　　書記官  周宏泉
附錄所犯法條：
中華民國刑法第320條
意圖為自己或第三人不法之所有，而竊取他人之動產者，為竊盜
罪，處 5 年以下有期徒刑、拘役或 50 萬元以下罰金。
意圖為自己或第三人不法之利益，而竊佔他人之不動產者，依前
項之規定處斷。
前二項之未遂犯罰之。
中華民國刑法第339條
（普通詐欺罪）
意圖為自己或第三人不法之所有，以詐術使人將本人或第三人之
物交付者，處 5 年以下有期徒刑、拘役或科或併科 50 萬元以
下罰金。
以前項方法得財產上不法之利益或使第三人得之者，亦同。
前二項之未遂犯罰之。